臺灣板橋地方法院刑事判決　　　　　　　　　　　　九十一年度易字第二八四七號
　　公　訴　人　臺灣板橋地方法院檢察署檢察官
　　被　　　告　乙○○　男　三.
　　　　　　　　丁○○　男　四.
右列被告因竊盜案件，經檢察官提起公訴（九十年度偵字第一九八八二號），本院判
決如左：
    主  文
乙○○竊盜，累犯，處有期徒刑捌月。
丁○○竊盜，累犯，處有期徒刑伍月，如易科罰金，以參佰元折算壹日。
    事  實
一、乙○○有賭博、違反麻醉藥品管理條例等前科，最近一次係於民國八十九年間因
    竊盜案件，經臺灣高等法院以八十九年度上易字第一八一七號判處有期徒刑八月
    確定，甫於九十年四月八日執行完畢，詎仍不知悔改，乙○○因前向友人甲○○
    借用之車牌號碼ＥＥＰ─七０八號、引擎號碼三ＸＹ─五二四一八一號機車（為
    戊○○所有借與甲○○，嗣甲○○轉借乙○○使用），引擎損壞無法騎乘，須另
    覓交通工具代步，竟意圖為自己不法之所有，於九十年十一月二十日上午八時許
    ，在臺北縣三峽鎮○○路○段一九七號前，持自備之機車鑰匙一支，發動己○○
    所有之車牌號碼ＱＢＱ─八五七號、引擎號碼三ＸＹ─五一九四三七號輕型機車
    電門而竊取得手，旋將該車車牌卸下，改懸掛ＥＥＰ─七０八號車牌，以避免查
    緝後，供己代步之用。
二、丁○○有恐嚇、違反麻醉藥品管理條例等前科，最近一次係於八十二年間因違反
    肅清煙毒條例案件，經本院以八十二年度訴字第五八六號判處有期徒刑四年確定
    ，八十二年十月十五日入監執行，八十四年五月二十三日縮短刑期假釋出監，迄
    八十六年九月十日縮刑期滿，假釋未經撤銷，其未執行之刑，以已執行論，詎仍
    不知戒慎，竟意圖為自己不法之所有，於九十年十一月二十四日上午十時許，在
    臺北縣三峽鎮○○街五十七號附近巷口，竊取乙○○停放該處之前揭已改懸掛Ｅ
    ＥＰ─七０八號車牌機車，得手後，供己騎乘之用。嗣於九十年十一月二十五日
    下午三時十分許，在臺北縣三峽鎮○○路六十三巷口，丁○○正欲騎乘該車時遇
    警臨檢發現該車之車牌與引擎號碼資料不符而查獲前情。
三、案經臺北縣政府警察局三峽分局報請臺灣板橋地方法院檢察署檢察官偵查起訴。
    理  由
甲、被告乙○○部分：
一、被告乙○○對右揭竊盜犯罪事實於本院審理中坦承不諱，與被害人己○○於警詢
    時指稱：伊所有之車牌號碼ＱＢＱ─八五七號機車，於九十年十一月二十日上午
    八時許，在臺北縣三峽鎮○○路○段一九七號遭竊等語（見偵查卷宗第九頁）相
    符，並有臺北縣政府警察局贓物認領保管單一紙、相片五幀在卷可佐，足認被告
    自白竊盜犯行與事實相符。另參酌車牌號碼ＱＢＱ─八五七號、引擎號碼三ＸＹ
    ─五一九四三七號輕型機車，車主名稱為己○○。車牌號碼ＥＥＰ─七０八號、
    引擎號碼三ＸＹ─五二四一八一號輕型機車，車主名稱為戊○○各情，有車籍作
    業系統─查詢認可資料二紙在卷可稽。而戊○○所有之車牌號碼ＥＥＰ─七０八
    號、引擎號碼三ＸＹ─五二四一八一號機車於八十八年間借予甲○○，嗣甲○○
    轉借乙○○使用等情，亦經證人戊○○、甲○○於偵查中證述甚明（見偵查卷宗
    第一二一頁），並佐以證人即員警丙○○於偵查、本院審理時證稱：在被告乙○○家中發現未懸掛車牌的機車車身，依照引擎號碼核對應該是ＥＥＰ－七○八號
    之車身，該車為戊○○所有等語（見偵查卷宗第一二三頁、本院九十一年十月三
    十一日訊問筆錄），則被告竊取己○○所有之車牌號碼ＱＢＱ─八五七號、引擎
    號碼三ＸＹ─五一九四三七號輕型機車得手後，旋將該車車牌卸下，改懸掛ＥＥ
    Ｐ─七０八號車牌，以避免查緝，供己代步之事實，事證明確，被告乙○○竊盜
    犯行，足以認定。
乙、被告丁○○部分：
    被告丁○○固承認於右揭時地騎乘懸掛ＥＥＰ─七０八號車牌機車時，為警查獲
    之情不諱，然矢口否認有何竊盜犯行，辯稱：車子是伊在臺北縣三峽鎮○○街六
    三巷三之二號一樓住處巷口附近，跟乙○○借來的，借車時乙○○沒有交付鑰匙
    、行車執照給伊，該車不必使用鑰匙，用腳踩一下就可以發動云云。經查：
一、乙○○並未將前揭竊取得來原有車牌號碼ＱＢＱ─八五七號（嗣改懸掛ＥＥＰ─
    七０八號車牌）之機車借與丁○○使用之情，業經同案被告乙○○供述在卷（見
    本院九十一年十二月十三日審判筆錄），是被告丁○○指稱借車一情是否屬實，
    已堪存疑。
二、況乙○○所竊取原有車牌為ＱＢＱ─八五七號（嗣改懸掛ＥＥＰ─七０八號車牌
    ）之機車，為自動牌檔，不需換檔，須鑰匙始得發動等情，業經被告乙○○供述
    甚明（見本院九十一年十二月十三審判筆錄），參酌己○○所有前揭遭竊之車牌
    號碼ＱＢＱ─八五七號、引擎號碼三ＸＹ─五一九四三七號輕型機車，汽缸容量
    為四九ＣＣ，有車籍作業系統─查詢認可資料一紙在卷可稽，衡情此等汽缸容量
    四九ＣＣ之輕型機車多為自動換檔，亦罕見設有供人以腳踩發動機車之機制，足
    見被告丁○○全前揭辯稱：伊係向乙○○借車，該車以腳踩即可發動不須鑰匙云
    云，與事實不符，顯係卸責之詞，不足採信。本件事證明確，被告丁○○竊盜犯
    行，堪以認定。
丙、核被告乙○○、丁○○二人所為，均係犯刑法第三百二十條第一項之竊盜罪。又
    被告乙○○有賭博、違反麻醉藥品管理條例等前科，最近一次係於八十九年間因
    竊盜案件，經臺灣高等法院以八十九年度上易字第一八一七號判處有期徒刑八月
    確定，甫於九十年四月八日執行完畢。被告丁○○有恐嚇、違反麻醉藥品管理條
    例等前科，最近一次係於八十二年間因違反肅清煙毒條例案件，經本院以八十二
    年度訴字第五八六號判處有期徒刑四年確定，八十二年十月十五日入監執行，八
    十四年五月二十三日縮短刑期假釋出監，迄八十六年九月十日縮刑期滿，假釋未
    經撤銷，其未執行之刑，以已執行論等情，有臺灣高等法院檢察署刑案紀錄簡覆
    表二份在卷可按。被告乙○○、丁○○二人於有期徒刑執行完畢五年以內，再犯
    本件有期徒刑以上之罪，均為累犯，應各依刑法第四十七條規定，加重其刑。爰
    審酌被告二人之犯罪動機、手段、所竊取機車之價值、被告乙○○前於八十九年
    間因竊盜罪，經法院判處有期徒刑八月確定，甫於九十年四月八日執行完畢，竟
    又於九十年十一月二十日再犯本件竊盜犯行，顯未知所警惕，被告丁○○係竊取
    已遭乙○○行竊破壞原持有關係之機車，對法益侵害之程度及其等犯後態度等一
    切情狀，分別量處如主文所示之刑，並就被告丁○○部分，諭知易科罰金之折算
    標準。至被告乙○○所有，供其本件竊盜犯罪所用之自備機車鑰匙一支，業已丟
    棄等情，經被告乙○○供述在卷（見本院九十一年十一月十四日訊問筆錄），復
    無證據證明尚屬存在，為免將來執行之困擾，爰不予宣告沒收，附此敘明。
據上論結，應依刑事訴訟法第二百九十九條第一項前段，刑法第三百二十條第一項、
第四十七條、第四十一條第一項前段，罰金罰鍰提高標準條例第一條前段、第二條，
判決如主文。
本案經檢察官陳伯厚到庭執行職務。
中      華      民國    九十一    年     十二     月    二十七    日
                                     臺灣板橋地方法院刑事第四庭
                                         審判長法  官  許仕楓
                                               法  官  蔡新毅
                                               法  官  陳明偉
右正本證明與原本無異
如不服本判決應於送達後十日內向本院提出上訴狀
                                               書記官  呂妍旻
中      華      民      國    九十一    年     十二     月    二十七    日
